【裁判字號】    99,抗,466
【裁判日期】    991029
【裁判案由】    確認委任關係不存在
【裁判全文】
臺灣高等法院臺中分院民事裁定           99年度抗字第466號
抗  告  人  甲○○
相  對  人  玉弘企業股份有限公司
法定代理人  乙○○
相  對  人  和協生化股份有限公司
法定代理人  丙○○
相  對  人  有金貿易股份有限公司
法定代理人  乙○○
相  對  人  大華奈米股份有限公司
法定代理人  丙○○
相  對  人  崧盟股份有限公司
法定代理人  丙○○
抗告人因與相對人等間確認委任關係不存在事件，對於中華民國
99年9月9日臺灣臺中地方法院99年度補字第1167號所為裁定提起
抗告，本院裁定如下：
    主  文
抗告駁回。
抗告訴訟費用由抗告人負擔。
    理  由
一、原裁定意旨略以：上列當事人間請求確認委任關係不存在事
    件，抗告人起訴未據繳納裁判費。查本件訴訟標的為委任關
    係，屬財產權訴訟，其訴訟標的價額為屬不能核定，依民事
    訴訟法第77條之12規定，訴訟標的價額應核定為新臺幣（下
    同）165 萬元，依民事訴訟法第77條之13應徵第一審裁判費
    1萬7335元。茲依民事訴訟法第249條第1項第6款之規定，限
    抗告人於收受本裁定送達五日內補繳 1萬7335元，逾期不繳
    ，即駁回其訴等語。
二、本件抗告意旨略以：抗告人民國（下同） 96年3月間受雇於
    玉弘企業股份有限公司（下稱玉弘公司）； 97年4月時，公
    司實際負責人陳中和告訴伊，為擴大公司之營運，希望伊可
    以出任新公司之負責人，並承諾伊不在玉弘公司服務時，將
    自動取消負責人之頭銜。陳中和告訴伊，倘伊非玉弘公司員
    工，則指派伊為新公司之負責人會無效。當時，伊只想保住
    這份安定的工作，並希望幫助公司擴增業務量。伊當新公司
    之負責人，玉弘公司並沒有給伊額外之津貼或利益，純粹只
    是掛名之人頭。如今伊已離開玉弘公司近 9個月，亦多次致
    電陳中和，陳中和亦答應儘快辦理，然至今仍無結果。當陳
    中和告訴伊要擴大公司營運時，玉弘公司已遭勒令停工。此
    際，伊竟被欺騙成為人頭負責人，亦無擴展業務之事實。現
    伊僅希望早日除去人頭負責人之身分，此訴訟係回復我真正
    身分，並非財產權訴訟，爰依法請求廢棄原裁定云云。
三、按董事身分係基於與其所屬法人間之委任關係而生，依其權
    利義務之內涵，仍屬財產權之性質（最高法院98年度台抗字
    第208 號裁定意旨參照）。查本件抗告人與相對人於原法院
    請求確認委任關係不存在，實係確認抗告人董事資格不存在
    ，又董事身分係基於與其所屬法人間之委任關係而生，依其
    權利義務之內涵，仍屬財產權之性質，且此項財產權訴訟標
    的之價額不能核定，依前揭說明，原審以165 萬元為價額以
    核徵裁判費1 萬7335元，依法並無違誤。乃抗告人提起抗告
    ，請求廢棄原裁定，為無理由，應駁回其抗告。
四、據上論結，本件抗告為無理由，依民事訴訟法495條之1、第
    449條第1項、第95條、第78條，裁定如主文。
中    華    民    國    99    年    10    月    29    日
                民事第三庭    審判長法  官  陳照德
                                    法  官  朱  樑
                                    法  官  曾謀貴
以上正本係照原本作成。
再為抗告應以適用法規顯有錯誤為理由。
如提起再抗告者應於裁定送達後10日內向本院提出抗告理由狀（
須按照他造人數附具繕本）並繳納抗告裁判費新臺幣1,000元，
同時委任律師或具有律師資格之關係人為代理人。
                                    書記官  王麗珍
中    華    民    國    99    年    11    月    1     日
                                                      Ｓ

司法院資訊處製作；財團法人民間司法改革基金會備份。
